【裁判字號】    97,易,476
【裁判日期】    971204
【裁判案由】    竊盜
【裁判全文】
臺灣桃園地方法院刑事判決               97年度易字第476號
公  訴  人  臺灣桃園地方法院檢察署檢察官
被      告  己○○
                    臺灣桃園監獄執行中）
上列被告因竊盜案件，經檢察官提起公訴（97年度偵字第6317號
、第8653號），本院判決如下：
    主  文
己○○犯如附表一所示之罪，各處如附表一所示之刑，應執行有
期徒刑壹年肆月。
其餘被訴部分無罪。
    事  實
一、己○○前因陸海空軍刑法案件，經國防部北部地方軍事法院
    桃園分院於民國93年7 月23日以93年度桃審字第80號判決有
    期徒刑10月確定，於94年2月4日執行完畢。詎仍意圖為自己
    不法之所有，於附表一所示之時、地，以附表一所示之方法
    ，至附表一所示地點，竊取如附表一所示之財物得手。嗣於
    97年4月6日下午5 時40分許，侵入楊清龍位在桃園縣大園鄉
    海口村4 鄰海口95號居處內正欲行竊時（侵入住居部分未據
    告訴，竊盜未遂部分業經檢察官另為不起訴處分），為楊清
    龍發現報警，旋於同日下午6 時許，在上揭楊清龍居處前為
    警查獲，始知上情。
二、案經丁○○、丙○○及戊○○訴由桃園縣政府警察局八德分
    局暨大園分局報請臺灣桃園地方法院檢察署檢察官偵查起訴
    。
    理  由
甲、證據能力部分：
    被告以外之人於審判外之陳述，雖不符刑事訴訟法第一百五
    十九條之一至第一百五十九條之四之規定，而經當事人於審
    判程序同意作為證據，法院審酌該言詞陳述或書面陳述作成
    時之情況，認為適當者，亦得為證據；當事人、代理人或辯
    護人於法院調查證據時，知有刑事訴訟法第一百五十九條第
    一項不得為證據之情形，而未於言詞辯論終結前聲明異議者
    ，視為有前項之同意，刑事訴訟法第一百五十九條之五定有
    明文。經查，本件作為認定事實所引用審判外之相關供述證
    據（包含書面陳述），固屬傳聞證據，惟公訴人及被告於審
    判期日均表示無意見而不予爭執，亦未聲明異議，本院審酌
    上開證據資料製作時之情況，尚無違法不當及證明力明顯過
    低之瑕疵，亦認為以之作為證據應屬適當，揆諸前開規定，
    認前揭證據資料均有證據能力。至其餘資以認定被告犯罪事
    實之非供述證據，亦查無有何違反法定程序取得之情形，均
    認具有證據能力，合先敘明。
乙、有罪部分：
壹、認定犯罪事實所憑證據及理由：
一、附表一編號部分：
    訊據被告己○○對附表編號所示之犯行均坦承不諱，核與
    告訴人戊○○於警詢之證述相符，並有戊○○指認被告相片
    等在卷可稽，堪信被告之自白與事實相符，是就附表一編號
    之部分，事證明確，被告此部分竊盜犯行，堪以認定，應
    依法論科。
二、附表一編號部分：
  (一)就附表一編號之犯罪事實，被告除辯稱：伊未竊取甲○○
    之新臺幣（下同）六萬元現金及項鍊、戒子等金飾云云外，
    ，對其餘犯情於本院審理時已坦承不諱，並經證人丙○○、
    甲○○於警詢及本院審理時證述綦詳，堪信被告此部分之自
    白為真。被告雖以前詞置辯，惟查：證人甲○○於本院審理
    時證稱：我回家發現二樓客廳抽屜裏面現金六萬多元及項鍊
    、戒指也找不到了；二樓客廳櫃子有三個大抽屜及二個小抽
    屜，我跟我兒子（即證人丙○○）的錢各自放在不同的小抽
    屜，我的六萬多元現金都放在我自己使用的小抽屜裏面，小
    抽屜裏面也會放些金飾；六萬多元是被偷兩天前放在抽屜，
    我都沒有用，因為這六萬多元是準備要給人的，我可以確認
    抽屜裏有放金飾，因為我去吃喜酒回來後，我就會把身上戴
    的金飾放在小抽屜裏面，沒有收回到房間等語（見本院卷第
    79至80頁），核與證人丙○○於本院審理時證稱：當天有我
    的一台手提電腦、大約三萬元現金及我母親的現金大約六、
    七萬元，加上金子失竊等語（見本院卷第76頁）相符，且證
    人甲○○既可明確指出係在何時、何處放置附表一編號所
    示之現金及金飾，及放置該處的原因，而其所述亦與常情相
    符，足見證人甲○○之證述為真，再參酌證人甲○○尚以被
    告還年輕為由向本院求情，表示不希望被告被關等語（見本
    院卷第81頁），顯見證人甲○○對被告存有憐憫之心，應無
    甘冒偽證罪責而誣陷被告之可能，益徵證人甲○○所述可信
    。況被告起初完全否認有竊取現金乙情，待證人丙○○於本
    院做證後方坦承有竊取其現金三萬八千元，顯見被告自始即
    有掩飾所竊得財物之意，是其上開辯解自難採信。
  (二)綜上所述，就附表一編號部分之事證已臻明確，被告有此
    部分之竊盜犯行，堪以認定，應依法論科。
三、附表一編號部分：
  (一)訊據被告己○○矢口否認有附表一編號所示之之竊盜犯行
    ，辯稱：伊至證人即告訴人丁○○家中係拜訪朋友即丁○○
    之子辛○○，是丁○○讓伊上樓，但伊並未至丁○○房間行
    竊云云。惟查：就附表一編號之犯罪事實，業據證人丁○○於警詢及本院審理時證稱：我兒子庚○○說看到被告從我
    房間出來，後來我問我兒子辛○○說被告有找你嗎，辛○○
    說沒有，後來我覺得奇怪，隨即回我房間時發現，房間內物
    品遭人翻動，發現現金遭竊。被告跟我聊很久，因為被告說
    要找我兒子，庚○○從四樓下來，問我被告為何從我房間走
    出來，我看到被告衝很快下到一樓，我跟庚○○馬下下來，
    我當時沒有馬上反應我房間有東西，後來我把鐵門打開讓被
    告出去，開門之後我就想到當天有朋友拿會錢還我，我就回
    到樓上去找我有裝錢的那一件背心，但錢已經不在了，我失
    竊差不多一萬八千元到二萬元之間，警察局我沒有講清楚等
    語（見偵查卷第11至12頁及本院卷第84至85頁），及證人庚○○於警詢及本院審理時證稱：我與哥哥辛○○的房間在四
    樓，當天沒有聽到有人在哥哥門口叫他，後來到晚上快8 點
    ，我從四樓下三樓時，看到被告從我母親三樓房間裏面走出
    來就往樓下走，我下樓到二樓告訴我母親被告從我母親房間
    走出來時，被告已經下去一樓走出去，我跟我母親有下去一
    樓看，但被告已經走了；我告訴我母親被告從我母親房間走
    出來時，我母親說被告是我哥哥的朋友；我覺得被告很慌張
    ，因為被告就衝下樓等語（見偵查卷第13至14頁及本院卷第
    88至90頁），暨證人辛○○於警詢及本院審理時證稱：當天
    沒有印象有人進到房間叫我等語明確（見偵查卷第16頁及本
    院卷第93頁），並有現場照片在卷可稽，而證人丁○○、庚○○、辛○○不僅與被告素無仇隙，且證人丁○○更友善開
    門讓被告入屋，衡情證人丁○○、庚○○、辛○○並無甘冒
    偽證罪責而惡意誣指被告之可能，堪信證人丁○○之指訴及
    庚○○、辛○○之證述為真，被告上開辯解自不足採信。
  (二)被告雖另辯稱是證人丁○○開門讓他離去，證明伊沒有行竊
    ；且伊當日是去找證人辛○○，但他在睡覺，叫不醒，接電
    話之後，我用力搖還是叫不醒云云，然證人丁○○於本院審
    理時業已證稱：當時我沒有想不能讓被告走，我想我重要的
    東西在我身邊，我沒有東西掉，我想說讓被告走，當時也沒
    有機警想到要搜被告身上，後來被告走之後，我才想到我的
    背心還面有錢（見本院卷第86、87頁），其所述與情理相符
    ，自難據此即對被告為有利之認定。又證人辛○○於本院審
    理時證稱：我搬到大成街已經三年，被告不曾來我家，且並
    未事先聯絡或約好要見面；當天確定沒有看到被告進去我房
    間；當時我睡蠻久的，應該不會很難叫醒。被告離開時我還
    有聽到家人在討論被告到底是誰，為何會從我母親房間走出
    來，所以我當時意識應該有點清醒，可以聽到外界的聲音等
    語（見本院卷第92至94頁），則被告既與證人辛○○多年未
    見，竟未事先約定或確認證人辛○○是否在家，即突然造訪
    ，顯與常情有違，況依證人辛○○所述當時已有意識，益徵
    被告所辯證人辛○○接完電話後倒頭再睡且用力搖晃都叫不
    醒云云，並非事實。稽此益徵被告確係假藉訪友為由，俟機
    竊取丁○○之財物無訛。
  (三)綜上所述，就附表一編號部分之事證已經明確，被告有此
    部分之竊盜犯行，堪以認定，應依法論科。
貳、論罪科刑：
    核被告己○○如附表一編號、及所示之行為，均係犯
    刑法第三百二十條第一項之竊盜罪。其有事實欄所載之科刑
    及執行紀錄，有臺灣高等法院被告前案紀錄表在卷足參，其
    於有期徒刑執行完畢後，五年內故意再犯本件有期徒刑以上
    之罪，均為累犯，均應依刑法第四十七條第一項之規定，加
    重其刑。又被告所犯上開竊盜罪三罪間，犯意個別，行為互
    殊，應予分論併罰。爰審酌被告正值壯年，竟不思以正常管
    道獲取金錢，僅因一時貪念，即為本件竊盜犯行，且其犯罪
    手法係侵入住宅內行竊，對被害人住宅安全影響甚深，又其
    犯後仍多有隱瞞，惡性非輕，兼衡其犯罪所得財物數額等一
    切情狀，分別量處如主文所示之刑。又扣案之小剪刀、一字
    起子各二支及破壞剪一支並無證據證明與本案有關，自毋庸
    為沒收之諭知，併此敘明。
丙、無罪部分：
壹、公訴意旨另略以：被告己○○於97年3 月12日上午11時許，
    徒手侵入大園鄉海口村1鄰海口15之6號4 樓之告訴人陳玉佩
    住處，竊得撲滿二個、金項鍊二條、紅包一個及身分證、機
    車駕照與郵局提款卡等物，因認被告涉犯刑法第三百二十條
    第一項竊盜罪。
貳、按犯罪事實應依證據認定之，無證據不得推定其犯罪事實，
    又不能證明被告犯罪者，應諭知無罪之判決，刑事訴訟法第
    一百五十四條第二項、第三百零一條第一項分別定有明文。
    次按認定犯罪事實所憑之證據，雖不以直接證據為限，間接
    證據亦包括在內；然而無論直接或間接證據，其為訴訟上之
    證明，須於通常一般之人均不致有所懷疑，而得確信其為真
    實之程度者，始得據為有罪之認定，倘其證明尚未達到此一
    程度，而有合理之懷疑存在時，事實審法院復已就其心證上
    理由予以闡述，敘明其如何無從為有罪之確信，因而為無罪
    之判決，尚不得任意指為違法。刑事訴訟法第一百六十一條
    第一項規定：檢察官就被告於起訴之犯罪事實，應負舉證責
    任，並指出證明之方法。因此，檢察官對犯罪事實，應負提
    出證據及說服之實質舉證責任。倘其所提出之證據，不足為
    被告有罪之積極證明，或其指出證明之方法，無從說服法院
    以形成被告有罪之心證，基於無罪推定之原則，自應為被告
    無罪判決之諭知（最高法院七十六年台上字第四九八六號、
    九十二年台上字第一二八號著有是例）。
參、公訴人認被告己○○涉犯上開罪行，係以證人即告訴人陳玉
    佩及證人乙○○之證訴為據。訊據被告己○○堅詞否認有上
    開犯罪事實，辯稱：我有朋友家住在那附近，我可能去附近
    買東西等語。經查：參酌證人乙○○於本院審理時證稱：我
    孫女陳玉珮遺失財物那一天，我在住處巷口看到被告，這巷
    口離我孫女住處樓下大約十幾步距離遠，我孫女住處附近有
    好幾棟大樓，因為我孫女說他東西遺失，我才想剛才看到那
    一個怪怪的人或許是竊嫌；被告手上沒拿任何物品等語（見
    本院卷第56至57頁），則證人乙○○既只看見被告在巷口出
    入，而未看見被告自證人陳玉佩家中出來，且亦未親見被告
    手上持有任何物品，即使被告行跡可疑，亦尚難遽認被告即
    為行竊之人。又證人陳玉佩於警詢之證詞，僅能證明其有失
    竊財物之情，惟證人既未目睹行竊之人，亦難僅憑其證詞即
    為不利被告之認定。此外本院亦查無其他積極證據足認被告
    有公訴人所指犯行，揆諸上揭判例及判決意旨，此部分即應
    為被告無罪之諭知。
據上論斷，應依刑事訴訟法第二百九十九條第一項前段、第三百
零一條第一項，刑法第三百二十條第一項、第四十七條第一項前
段、第五十一條第五款，判決如主文。
本案經檢察官周芝君到庭執行職務。
中    華    民    國    97    年    12    月    4     日
                  刑事第十二庭  審判長法  官  魏于傑
                                      法  官  許雅婷
                                      法  官  李文娟
上正本證明與原本無異。
如不服本判決應於收受判決後10日內向本院提出上訴書狀，並應
敘述具體理由；其未敘述上訴理由者，應於上訴期間屆滿後20日
內向本院補提理由書（均須按他造當事人之人數附繕本）「切勿
逕送上級法院」。
                                      書記官  廖宜政
中    華    民    國    97    年    12    月    4     日
附表一：（單位：新臺幣/元）
┌──┬─────────────────┬───────┬───────┐
│編號│     犯     罪     事     實      │  所 犯 法 條 │    主   文   │
├──┼─────────────────┼───────┼───────┤
│  │己○○意圖為自己不法之所有，於97年│刑法第三百二十│己○○竊盜，累│
│    │4月6日下午2 時40分許徒手侵入大園鄉│條第一項竊盜罪│犯，處有期徒刑│
│    │竹圍村14鄰成功街31巷號戊○○住處（│              │四月。        │
│    │侵入住宅部分未據告訴），竊取戊○○│              │              │
│    │所有現金二千元得手。              │              │              │
├──┼─────────────────┼───────┼───────┤
│  │己○○意圖為自己不法之所有，於97年│刑法第三百二十│己○○竊盜，累│
│    │3 月28日下午5 時（起訴書誤載為6 時│條第一項竊盜罪│犯，處有期徒刑│
│    │）許徒手侵入大園鄉○○村○ 鄰○○街│              │八月。        │
│    │29號丙○○及甲○○住處（侵入住宅部│              │              │
│    │分未據告訴），竊取丙○○所有筆記型│              │              │
│    │電腦一台及現金三萬八千元與甲○○所│              │              │
│    │有之現金六萬元、項鍊及戒指等金飾得│              │              │
│    │手。                              │              │              │
├──┼─────────────────┼───────┼───────┤
│  │己○○意圖為自己不法之所有，於97年│刑法第三百二十│己○○竊盜，累│
│    │2 月16日晚上7 至8 時許以拜訪丁○○│條第一項竊盜罪│犯，處有期徒刑│
│    │之子辛○○為由，經丁○○同意而進入│              │六月。        │
│    │丁○○位於桃園縣八德市○○街81號住│              │              │
│    │處，惟趁四下無人之際，徒手進入黃淑│              │              │
│    │桂三樓房間，竊得丁○○所有現金一萬│              │              │
│    │八千元得手。                      │              │              │
└──┴─────────────────┴───────┴───────┘


司法院資訊處製作；財團法人民間司法改革基金會備份。
